臺灣士林地方法院刑事判決　　　　　　 95年度交易字第710號
公　訴　人　臺灣士林地方法院檢察署檢察官
被　　　告　乙○○
上列被告因公共危險等案件，經檢察官提起公訴（95年度偵字第
13084 號），因被告於本院準備程序中為有罪之陳述，經本院合
議庭裁定以簡式審判程序審理，本院判決如下：
    主  文
乙○○服用酒類，不能安全駕駛動力交通工具而駕駛，累犯，處
有期徒刑肆月，如易科罰金以新臺幣壹仟元折算壹日，減為有期
徒刑貳月，如易科罰金以新臺幣壹仟元折算壹日；又從事業務之
人，因業務上之過失傷害人，處有期徒刑陸月，如易科罰金以新
臺幣壹仟元折算壹日，減為有期徒刑月，如易科罰金以新臺幣
壹仟元折算壹日；應執行有期徒刑肆月，如易科罰金以新臺幣壹
仟元折算壹日。
    事  實
一、乙○○係職業汽車駕駛人，以駕駛營業小客車載運不特定人
    為業，為從事駕駛業務之人，於民國95年9 月13日17時許，
    在其位於臺北縣三芝鄉○○村○○街115 號5 樓住處，飲用
    約半瓶之蔘茸藥酒，明知其於飲酒後已不能安全駕車，竟仍
    駕駛車號395-DF號營業小客車外出，於同日20時40分許，行
    經臺北縣淡水鎮○○路○ 段514 號前，本應注意同一車道行
    駛時，除擬超越前車外，後車與前車之間應保持隨時可以煞
    停之距離，且應注意車前狀況，隨時採取必要之安全措施，
    而依當時情形係天候晴，夜間有照明，路面狀況為濕潤、無
    缺陷且無障礙物，視距良好，並無不能注意之情事，竟疏未
    注意前方狀況，亦未保持適當距離，終因不勝酒力致注意力
    及操控力減低，自後撞擊同一車道前方暫停等待迴轉之甲○
    ○所駕駛之車號P7-1805 號自用小客車，造成甲○○所駕駛
    之車輛往前衝撞對向由簡淑惠所駕駛之車號4560-GZ 號自用
    小客車，甲○○因而受有頸部疼痛、背部疼痛及左足跟挫傷
    等傷害，嗣經警據報前往處理，並將乙○○送醫急救，經抽
    取血液檢測其酒精濃度高達200.21（mg/dl） 【經換算為以
    呼氣方式檢測之酒精濃度為每公升1 毫克】，而乙○○於有
    偵查權之員警發覺前開犯行前，自行向現場處理員警當場承
    認為肇事人並申告前開行為而接受裁判，始查悉上情。
二、案經甲○○訴由臺北縣政府警察局淡水分局報請臺灣士林地
    方法院檢察署檢察官偵查起訴，因乙○○於本院準備程序中
    為有罪之陳述，經本院合議庭裁定以簡式審判程序審理。
    理  由
一、本件被告乙○○所犯係死刑、無期徒刑或最輕本刑為三年以
    上有期徒刑或高等法院管轄第一審案件以外之罪，其於準備
    程序期日就被訴事實為有罪之陳述，經本院告知簡式審判程
    式之旨，並聽取公訴人及被告之意見後，經合議庭裁定由受
    命法官獨任進行簡式審判程序，是依刑事訴訟法第273 條之
    2 規定，本件之證據調查，不受同法第159 條第1 項、第16
    1 條之2 、第161 條之3 、第163 條之1 及第164 條至第17
    0 條規定之限制，合先敘明。
二、前揭犯罪事實，業據被告乙○○於本院審理中坦承不諱，復
    經證人簡淑惠於警詢及偵查中證述在卷，核與告訴人甲○○
    於警詢及偵查中指訴之情節相符，並有道路交通事故現場圖
    、道路交通事故調查報告表(一)(二)、肇事現場照片及臺北縣政
    府警察局舉發違反道路交通管理事件通知單在卷可稽；又被
    告乙○○於95年9 月13日22時51分許送醫後經抽取血液檢測
    之結果，飲酒後其血中所含酒精成份為200.21（mg/dl），
    換算為以呼氣方式檢測之酒精濃度為每公升1 毫克，亦有聯
    合醫事檢驗所檢驗報告一紙附卷可稽。按當人飲酒後，若以
    血中酒精濃度為100 （mg/dl） 時，其反應較慢，感覺減低
    ，將影響駕駛；達到150 （mg/dl） 時，思考、個性及行為
    均會改變；達到200 （mg/dl） 時時，步態不穩，噁心嘔吐
    ，精神混惑不清晰等情事，業經行政院國軍退除役官兵輔導
    委員會臺北榮民總醫院88年8 月5 日（88）北總內字第2686
    8 號函闡釋綦詳；而被告乙○○經測得其血液中酒精濃度達
    200.21（mg/dl） ，參以被告乙○○於飲酒後駕車因不勝酒
    力而與告訴人林明聰發生擦撞，致告訴人林明聰受有如事實
    欄所載之傷害，足見被告乙○○於查獲時顯因服用酒類，而
    達不能安全駕駛動力交通工具之程度；而告訴人甲○○因駕
    駛車輛與被告乙○○所駕駛之營業小客車發生擦撞而受有如
    事實欄所載之傷勢，亦有其所提出之馬偕紀念醫院診斷證明
    書附卷可參，足徵被告乙○○之上開自白與事實相符。本件
    事證明確，被告乙○○之犯行洵堪認定，應予依法論科。
三、查被告乙○○係職業汽車駕駛人，以駕駛營業小客車載運不
    特定人為業，為從事駕駛業務之人。核被告乙○○上開所為
    ，分別係犯刑法第185 條之3 服用酒類不能安全駕駛而駕駛
    罪及同法第284 條第2 項前段之業務過失傷害罪。又其酒醉
    駕車因而致告訴人甲○○受傷，應就業務過失傷害罪部分依
    道路交通管理處罰條例第86條第1 項之規定加重其刑。又被
    告乙○○曾於93年間因服用酒類不能安全駕駛案件，經本院
    以93年度士交簡字第664 號判決判處有期徒刑二月確定，並
    於93年8 月17日執行完畢，此有臺灣高等法院被告全國前案
    紀錄表一份附卷可參，其前曾受有期徒刑之執行完畢，於5
    年以內故意再犯本件最重本刑為有期徒刑以上之公共危險罪
    ，為累犯，應依刑法第47條第1 項之規定就公共危險部分加
    重其刑。又本件係報案人或勤務中心轉來資料未報明肇事人
    姓名，處理人員前往傷者就醫之醫院處理時，被告乙○○在
    場，並當場承認為肇事人，此有臺北縣政府警察局淡水交通
    分隊員警林志集所製作之道路交通事故肇事人自首情形紀錄
    表一份在卷可稽，是被告乙○○於有偵查權之警員發覺前開
    犯行之犯罪人前，自行向現場處理警員申告上開犯行，並隨
    同警員到案及接受審判，符合自首之規定，應依刑法第62
    條前段之規定減輕其刑，並依法先加後減之。又其所犯上開
    二罪間，犯意各別，罪名互異，應予分論併罰。爰審酌乙○
    ○未曾受有期徒刑以上刑之宣告，此有臺灣高等法院被告全
    國前案紀錄表一份在卷可稽，其明知酒後不能安全駕駛卻仍
    為之，嚴重影響大眾安全，竟駕駛營業小客車因上開過失而
    致告訴人甲○○受傷，迄今尚未能與告訴人甲○○達成和解
    ，然於犯後尚能坦承犯行，及其品行、犯罪之動機、目的、
    手段、智識程度、犯罪所生之損害及所得利益等一切情狀，
    分別量處如主文所示之刑，並均諭知易科罰金之折算標準。
    又被告乙○○所為本件之公共危險及業務過失傷害犯行，雖
    於96年8 月14日經本院發布通緝在案，然其於96年8 月17日
    為警緝獲到案，而其犯罪時間均係在民國96年4 月24日以前
    ，且宣告刑均未逾有期徒刑一年六月，應依中華民國96年罪
    犯減刑條例第2 條第1 項第3 款及第3 條第1 項第15款之規
    定，減其刑期二分之一，而分別諭知如主文所示之減得之刑
    。
據上論斷，應依刑事訴訟法第273 條之1 第1 項、第299 條第1
項前段，刑法第185 條之3 、第284 條第2 項前段，第62條前段
、第41條第1 項前段、第47條第1 項、第51條第10款，道路交通
管理處罰條例第86條第1 項，刑法施行法第1 條之1 ，中華民國
96年罪犯減刑條例第2 條第1 項第3 款、第7 條，判決如主文。
本案經檢察官張紜瑋到庭執行職務。
中　　華　　民　　國　　96　　年　　9 　　月　  17  　日
　　　　　　　　　交通法庭法  官  黃雅君
以上正本證明與原本無異。
如不服本判決，應於判決送達後10日內向本院提出上訴狀。
                          書記官  彭莉婷
中　　華　　民　　國　　96　　年　　9 　　月　　20　　日
附錄本案論罪科刑法條之依據：
刑法第284條第2項前段
（過失傷害罪）
從事業務之人，因業務上之過失傷害人者，處1 年以下有期徒刑
、拘役或1 千元以下罰金，致重傷者，處3 年以下有期徒刑、拘
役或2 千元以下罰金。
